CARLOS SIRI REYES

CONTACTOS

- 829-810-6942
- Calle Principal, Pekín, Santiago.

EDUCACIÓN

2010 - 2018 COLEGIO SAN SILVESTRE

• ESTUDIOS PRIMARIOS.

2019 - 2020 POLITÉCNICO DON BOSCO

• ESTUDIOS SECUNDARIOS.

HABILIDADES

- Diseño WEB
- Desarrollo back-end
- Desarrollo front-end
- Responsive Design
- Diseño de base de datos
- Modelado de datos
- Aplicaciones web
- Trabajo en equipo

LENGUAJES

- Español (Nativo).
- Ingles (Básico).

SOBRE MI

Soy un apasionado por la tecnología también por el lenguaje, con sólida formación en informática y amplia experiencia en el campo. Mi actitud proactiva y capacidad de resolución de problemas me permiten destacar en entornos dinámicos y exigentes. Ahora quiero aportarle mis habilidades técnicas para adquirir experiencia y conocimiento en su empresa.

EXPERIENCIA LABORAL

Pasante en Informática AGOSTO 2022 - JUNIO 2023 Cincinnatus Institute of Craftsmanship, S.R.L

• Adquirí conocimientos avanzados en informática a través de un programa intensivo de capacitación en tecnología y lenguaje técnico.

Experiencia en Ventas y Soporte Técnico en Productos Electrónicos

Fernando Celular

 Desarrollé habilidades en la resolución ágil de problemas técnicos, mejorando también mi dominio del lenguaje técnico y la comunicación con clientes.

Soporte Técnico FEBRERO 2024 - PRESENTE Consorcio de Bancas La Suerte Dominicana

- Brindar soporte técnico a los sistemas de informática y redes del consorcio, garantizando la continuidad y eficiencia de las operaciones diarias.
- Diagnosticar y resolver problemas técnicos de hardware y software para usuarios internos, asegurando tiempos de respuesta rápidos y eficaces.

REFERENCIA

Luisa Polanco

• Centro de Radio Terapia del Cibao

TEL: 809-340-0723

María Cruz

Cincinnatus Institute

TEL: 809-241-0134